【裁判字號】    95,裁,473
【裁判日期】    950309
【裁判案由】    申請墊付款
【裁判全文】
最  高  行  政  法  院  裁  定
                                     95年度裁字第00473號
上  訴  人  乙○○
                          送達代收人  甲○○
                          雲林縣元長鄉○○村○○路213號
被 上訴 人  中央健康保險局
代  表  人  丙○○
上列當事人間因申請墊付款事件，上訴人不服中華民國93年9月
24日臺北高等行政法院93年度訴字第1628號判決，提起上訴。本
院裁定如下：
    主  文
上訴駁回。
上訴審訴訟費用由上訴人負擔。
    理  由
一、按對於高等行政法院判決上訴，非以其違背法令為理由，不
    得為之，行政訴訟法第242條定有明文。是當事人依行政訴
    訟法第243條第1項規定，以高等行政法院判決有不適用法規
    或適用法規不當為上訴最高行政法院之理由時，其上訴狀或
    理由書應有具體之指摘，並揭示該法規之條項或其內容。若
    係成文法以外之法則，應揭示該法則之意旨。倘為司法院解
    釋、或本院之判例，則應揭示該判解之字號或其內容。上訴
    狀或理由書如未依此項方法表明者，即難認為已對高等行政
    法院判決之違背法令有具體之指摘，又對原判決所持法律上
    之見解之歧異，要難謂為適用法規錯誤，其上訴自難認為合
    法。
二、本件上訴意旨略謂：被上訴人以上訴人不符肝臟移植手術事
    前審查為由，拒付醫療費用，惟事實並非如此，上訴人於事
    前、事後均向被上訴人申請事前審查送核。被上訴人之行為
    ，有違行政程序法第6條、第8條及第4條之規定，亦與憲法
    第8條規定之平等原則有違。綜上所述，被上訴人否准上訴
    人申請代墊之醫療費用，予以扣除上訴人肝臟移植手術事前
    審查相關之費用，誠屬違法、違憲之行為，懇請鈞院判令被
    上訴人依法給付上訴人肝臟移植手術事前審查相關之費用，
    計新台幣1,126,135元，及其延遲利息等語。
三、經查，上訴人上開上訴意旨，無非指摘被上訴人90年10月26
    日健保審字第0900034279號、91年4月29日健保審字第09100
    06333號書函原處分違法，惟上開原處分業經行政院衛生署
    92年6月30日衛署訴字第0920002007號訴願決定撤銷，已屬
    不存在之事實，業經原審審認無誤，原審判決以上訴人之訴
    顯無理由，予以駁回，核無違誤，上訴意旨復對不存在之處
    分，主張不服，惟此部分均經原審法院論述綦詳，予以一一
    指駁，難認為對高等行政法院判決之如何違背法令已有具體
    之指摘，依首開說明，應認其上訴為不合法，應予駁回。
據上論結，本件上訴不合法，爰依行政訴訟法第249條第1項前段
、第104條、民事訴訟法第95條、第78條，裁定如主文。
中    華    民    國    95    年    3     月    9     日
                  第二庭審判長法  官  廖  政  雄
                              法  官  林  清  祥
                              法  官  鍾  耀  光
                              法  官  姜  仁  脩
                              法  官  胡  國  棟
以  上  正  本  證  明  與  原  本  無  異
中    華    民    國    95    年    3     月    10    日
                              書記官  莊  俊  亨


司法院資訊處製作；財團法人民間司法改革基金會備份。
